【裁判字號】    98,易,1056
【裁判日期】    981230
【裁判案由】    竊盜
【裁判全文】
臺灣屏東地方法院刑事判決              98年度易字第1056號
公  訴  人  臺灣屏東地方法院檢察署檢察官
被      告  丁○○
            己○○
上列被告因竊盜案件，經檢察官提起公訴（98年度偵字第4656號
），被告2 人於準備程序期日就被訴事實為有罪之陳述，本院合
議庭裁定由受命法官獨任進行簡式審判程序，判決如下：
    主  文
丁○○犯如附表所示之陸罪，各處如附表所示之刑。應執行有期
徒刑貳年伍月。
己○○犯如附表所示之陸罪，各處如附表所示之刑。應執行有期
徒刑壹年拾壹月，如易科罰金，以新臺幣壹仟元折算壹日。
    事  實
一、丁○○前因犯竊盜案件，經本院以91年度易字第1383號判決
    判處有期徒刑10月確定，並於民國94年2 月4 日縮刑期滿執
    行完畢。詎其仍不知悔改，竟與己○○共同基於意圖為自己
    不法所有之竊盜犯意聯絡，分別於附表所示之時、地，攜帶
    客觀上足以傷害人之生命、身體、安全而可供兇器使用之油
    壓剪、檳榔刀及伸縮桿各1 支為工具，先由己○○以上開油
    壓剪剪毀如附表所示6 處檳榔園之鐵絲圍籬，二人再共同進
    入各檳榔園，復由丁○○以上開伸縮桿綁縛上開檳榔刀後持
    以割取之方式，竊取各檳榔園內之檳榔，己○○則負責拾取
    檳榔。得手後，由己○○將竊得之檳榔售予不知情之郭麗美
    ，所得金錢二人則朋分花用殆盡。嗣因渠2 人於98年5 月18
    日因另犯竊盜案件為警逮捕，並扣得上開油壓剪、檳榔刀及
    伸縮桿各1 支，而渠2 人於偵查犯罪職權之警員尚未發覺前
    開竊盜犯行前，即主動向警方供出而自首，進而接受本件裁
    判，始悉上情。
二、案經屏東縣政府警察局移請臺灣屏東地方法院檢察署檢察官
    偵查起訴。
    理  由
一、按本件被告丁○○、己○○2 人所犯為死刑、無期徒刑、最
    輕本刑3 年以上有期徒刑以外之罪，亦非屬高等法院管轄之
    第一審案件，其於準備程序進行中，先就被訴事實為有罪之
    陳述，經告知簡式審判程序之旨，並聽取檢察官、被告之意
    見後，本院合議庭依刑事訴訟法第273 條之1 第1 項裁定進
    行簡式審判程序，是本案之證據調查，依同法第273 條之2
    規定，不受同法第159 條第1 項、第161 條之2 、第161 條
    之3 、第163 條之1 ，及第164 條至第170 條所規定證據能
    力認定及調查方式之限制，合先敘明。
二、上揭犯罪事實，業據被告2 人於本院審理中均坦承不諱，核
    與證人即被害人戊○○、乙○○、甲○○、庚○○、丙○○
    及徐瑜鄰警詢中所證述失竊情節均大致相符（見警卷第37-3
    8 頁、第-41 頁、第43-45 頁、第47-48 頁、第50-52 頁及
    第54-55 頁），另有證人郭麗美警詢及偵訊中之證述可資佐
    證（見警卷第57-59 頁、偵卷第22-23 頁）。而被告2 人於
    前案遭逮捕時，確實扣有油壓剪、檳榔刀及伸縮桿各1 支乙
    情，業經本院調取臺灣高等法院高雄分院98年度上易字第65
    3 號被告2 人竊盜案全卷並核閱該案警卷所附屏東縣政府警
    察局刑事警察大隊扣押筆錄及扣押物品目錄表確認無誤。此
    外，復有現場照片共24張附卷可憑（見警卷第61-72 頁），
    堪認被告2 人前揭自白核與客觀事實相符，可以採信。從而
    本件罪證明確，被告2 人所為犯行殆可認定，自應依法論科
    。
三、按刑法第321 條第1 項第3 款之攜帶兇器竊盜罪，係以行為
    人攜帶兇器竊盜為其加重條件，此所謂兇器，並無種類限制
    ，凡客觀上足對人之生命、身體、安全構成威脅，具有危險
    性之器物均屬之，且祇須行竊時攜帶此種具有危險性之兇器
    為已足，並不以攜帶之初有行兇意圖為必要（最高法院79年
    台上字第5253號判例意旨參照）。本件被告2 人為竊盜犯行
    時所攜用使用之油壓剪、檳榔刀及伸縮桿各1 支，皆係質地
    堅硬之金屬物品，持之揮舞足對人之生命、身體、安全構成
    威脅，在客觀上顯然具有危險性，屬兇器無疑。次按刑法第
    321 條第1 項第2 款之規定將「門扇」、「牆垣」、「其他
    安全設備」並列，所謂「門扇」應專指門戶，即分隔住宅或
    建築物內外之出入口大門而言，所謂「牆垣」係指用土磚作
    成之性質者，所謂「其他安全設備」，指門扇、牆垣以外，
    依社會通常觀念足認為防盜之一切設備者（最高法院25 年
    上字第4168號、45年台上字第210 號判例意旨參照）。本件
    被告2 人行竊時破壞之鐵絲圍籬，均具防閑作用，依社會通
    常之觀念自屬「安全設備」無誤；復按刑法第321 條第1 項
    第2 款已將「毀越」門扇、牆垣或其他安全設備作為竊盜之
    加重處罰要件，該毀損行為已結合於所犯加重竊盜之罪質中
    ，無更行構成毀損罪之理（最高法院27年上字第1887號判例
    、最高法院82年4 月13日82年度第2 次刑事庭會議(二)決議意
    旨參照），從而被告2 人破壞鐵網圍籬以侵入行竊，無庸另
    以毀損罪論處。
四、核被告2 人所為，均係犯刑法第321 條第1 項第2 款、第3
    款之攜帶兇器毀壞安全設備竊盜罪。渠等就上開犯行，有犯
    意聯絡與行為分擔，皆為共同正犯。另按多次之竊行，應以
    被竊標的在客觀上可視為同一監督權範圍，且各盜取行為之
    獨立性極為薄弱，依一般社會健全觀念，在時間差距上難以
    強行分開，始評價成立接續犯。查被告2 人所為6 次竊盜行
    為，各該被竊財物所有權乃歸屬不同被害人、各分佈在俱有
    鐵絲圍籬等安全設備區隔之不同檳榔園中，是案發地點顯非
    同一監督權範圍，渠等逐次竊取各被害人財物之行為，自屬
    獨立可分，當係各別犯意、不同行為下所犯，即應予分論併
    罰，尚無從以接續一行為論斷。又被告丁○○有如事實欄所
    載論罪科刑執行情形，有臺灣高等法院被告前案紀錄表1 份
    在卷可考，其受有期徒刑徒刑執行完畢後，5 年以內故意再
    犯本件有期徒刑以上之罪，均屬累犯，皆應依刑法第47條第
    1 項規定加重其刑。另被告2 人係於98年5 月18日另涉竊盜
    案件為警逮捕後，於偵查犯罪職權之警員尚未發覺本件6 次
    竊盜犯行前，即主動向警方供出而自首等情，業經被告2 人
    於本院審理中陳述明確，並有被告2 人警詢筆錄（見警卷第
    11頁、第31頁）及屏東縣政府警察局刑事案件移送書1 份（
    見偵卷第1-5 頁）附卷可佐，核與自首要件相符，考量渠2
    人尚能勇於面對司法，俱依刑法第62條前段規定減輕其刑。
    而被告丁○○既有前揭累犯加重及自首減輕事由，遂依法先
    加重後減輕之。
五、爰審酌被告丁○○早於72年間起，即有多次竊盜前科，屢經
    判刑、執行，而被告己○○亦於74年間有1 次竊盜前科，有
    前案紀錄表各1 份附卷足稽，素行均屬不佳，復未因經歷刑
    事司法程序而改過自新，再度犯下本案，確應責難；另被告
    2 人均正值青壯，非無謀生能力，竟不思以正當手段賺取所
    需，隨意竊取他人物品，欠缺對他人財產權之尊重，犯罪動
    機可議；又渠等所為竊案，均以破壞鐵絲圍籬之方式所為，
    不僅造成被害人錢財損失，更增添事後修繕之勞費，犯罪所
    生損害不低；惟念及其等於本件偵審程序中始終坦然面對司
    法，供承犯行不諱，犯後態度非劣，暨其等生活狀況、智識
    程度等一切情狀，就被告丁○○先後所犯分別量處如主文所
    示之刑，並合併定應執行刑，以資懲儆，就被告己○○先後
    所犯亦分別量處如主文所示之刑，並考量其年齡、職業、收
    入、社會地位等節，就其所犯均諭知易科罰金之折算標準，
    並定其應執行刑，又其所犯各罪均獲處6 月以下有期徒刑，
    合於刑法第41條第1 項得易刑處分之規定，依司法院大法官
    會議98年6 月19日公布之釋字第662 號解釋意旨，並就本院
    所定其應執行刑部分，諭知易科罰金之折算標準，以資警惕
    。
六、按刑法關於沒收之規定，除違禁物必須沒收外，其餘均採取
    得科主義，是法院對於供犯罪所用之物，沒收與否，本可自
    由裁量，最高法院19年上字第1651號判例意旨可資參照。查
    被告2 人本件用以竊取檳榔所用之油壓剪、檳榔刀及伸縮桿
    各1 支，均係被告丁○○所有，此些物品於被告2 人所犯另
    件竊盜案件中遭宣告沒收並業經執行等情，業據被告2 人於
    本院審理時陳述明確，並有本院98年度易字第505 號判決影
    本1 份、臺灣高等法院高雄分院上易字第653 號判決影本1
    份、臺灣屏東地方法院檢察署檢察官扣押（沒收）物品處分
    命令影本1 份（以上見本院卷第28-32 頁）存卷可查，當認
    該等器物已因另案執行沒收而滅失，自無再予宣告沒收之必
    要，附此敘明（臺灣高等法院高雄分院98年度上易字第465
    號判決亦同此見解）。
據上論斷，應依刑事訴訟法第273 條之1 第1 項、第299 條第1
項前段，刑法第28條、第321 條第1 項第2 款、第3 款、第47條
第1 項、第62條前段、第41條第1 項前段、第51條第5 款，判決
如主文。
本案經檢察官任亭到庭執行職務
中    華    民    國    98    年    12    月    30    日
                  刑事第五庭    法  官  程士傑
以上正本證明與原本無異。
如不服本判決應於收受判決後10日內向本院提出上訴書狀，並應
敘述具體理由；其未敘述上訴理由者，應於上訴期間屆滿後20日
內向本院補提理由書（均須按他造當事人之人數附繕本）「切勿
逕送上級法院」。
中    華    民    國    98    年    12    月    31    日
                                書記官  孫秀桃
附錄論罪科刑法條：
刑法第321條第1項第2款、第3款
犯竊盜罪而有左列情形之一者，處 6 月以上、 5 年以下有期徒
刑：
二、毀越門扇、牆垣或其他安全設備而犯之者。
三、攜帶兇器而犯之者。
附表：
┌──┬─────────┬───┬─────┬────────────┐
│編號│犯罪時間、地點    │被害人│ 遭竊物品 │論罪科刑                │
├──┼─────────┼───┼─────┼────────────┤
│ 1  │98年5 月2 日21時許│戊○○│檳榔20餘芎│丁○○共同犯刑法第三百二│
│    │，在屏東縣內埔鄉自│      │          │十一條第一項之第二、三款│
│    │立路產業道路檳榔園│      │          │之竊盜罪，累犯，處有期徒│
│    │內( 電錶號碼：70-3│      │          │刑陸月。                │
│    │144-00)           │      │          │己○○共同犯刑法第三百二│
│    │                  │      │          │十一條第一項之第二、三款│
│    │                  │      │          │之竊盜罪，處有期徒刑伍月│
│    │                  │      │          │，如易科罰金，以新臺幣壹│
│    │                  │      │          │仟元折算壹日。          │
├──┼─────────┼───┼─────┼────────────┤
│ 2  │98年5 月2 日22時30│乙○○│檳榔20餘芎│丁○○共同犯刑法第三百二│
│    │分許，在屏東縣內埔│      │          │十一條第一項之第二、三款│
│    │鄉○○路○○道路檳│      │          │之竊盜罪，累犯，處有期徒│
│    │榔園內( 電錶號碼：│      │          │刑陸月。                │
│    │00-0000-00)       │      │          │己○○共同犯刑法第三百二│
│    │                  │      │          │十一條第一項之第二、三款│
│    │                  │      │          │之竊盜罪，處有期徒刑伍月│
│    │                  │      │          │，如易科罰金，以新臺幣壹│
│    │                  │      │          │仟元折算壹日。          │
├──┼─────────┼───┼─────┼────────────┤
│ 3  │98年5 月3 日21時許│甲○○│檳榔40餘芎│丁○○共同犯刑法第三百二│
│    │，在屏東縣屏東市復│      │          │十一條第一項之第二、三款│
│    │興南路二段產業道路│      │          │之竊盜罪，累犯，處有期徒│
│    │檳榔園內( 電錶號碼│      │          │刑陸月。                │
│    │：00-0000-00)     │      │          │己○○共同犯刑法第三百二│
│    │                  │      │          │十一條第一項之第二、三款│
│    │                  │      │          │之竊盜罪，處有期徒刑伍月│
│    │                  │      │          │，如易科罰金，以新臺幣壹│
│    │                  │      │          │仟元折算壹日。          │
├──┼─────────┼───┼─────┼────────────┤
│ 4  │98年5 月6 日21時許│庚○○│檳榔100 餘│丁○○共同犯刑法第三百二│
│    │，在屏東縣內埔鄉屏│      │芎        │十一條第一項之第二、三款│
│    │光路產業道路檳榔園│      │          │之竊盜罪，累犯，處有期徒│
│    │內( 電錶號碼：70-6│      │          │刑柒月。                │
│    │243-09)           │      │          │己○○共同犯刑法第三百二│
│    │                  │      │          │十一條第一項之第二、三款│
│    │                  │      │          │之竊盜罪，處有期徒刑陸月│
│    │                  │      │          │，如易科罰金，以新臺幣壹│
│    │                  │      │          │仟元折算壹日。          │
├──┼─────────┼───┼─────┼────────────┤
│ 5  │98年5 月16日21時許│丙○○│檳榔30餘芎│丁○○共同犯刑法第三百二│
│    │，在屏東縣內埔鄉屏│      │          │十一條第一項之第二、三款│
│    │光路產業道路檳榔園│      │          │之竊盜罪，累犯，處有期徒│
│    │內( 電錶號碼：70-2│      │          │刑陸月。                │
│    │941-12)           │      │          │己○○共同犯刑法第三百二│
│    │                  │      │          │十一條第一項之第二、三款│
│    │                  │      │          │之竊盜罪，處有期徒刑伍月│
│    │                  │      │          │，如易科罰金，以新臺幣壹│
│    │                  │      │          │仟元折算壹日。          │
├──┼─────────┼───┼─────┼────────────┤
│ 6  │98年5 月16日22時30│徐瑜鄰│檳榔40餘芎│丁○○共同犯刑法第三百二│
│    │分許，在屏東縣內埔│      │          │十一條第一項之第二、三款│
│    │鄉○○路○○道路檳│      │          │之竊盜罪，累犯，處有期徒│
│    │榔園內( 電錶號碼：│      │          │刑陸月。                │
│    │00-0000-00)       │      │          │己○○共同犯刑法第三百二│
│    │                  │      │          │十一條第一項之第二、三款│
│    │                  │      │          │之竊盜罪，處有期徒刑伍月│
│    │                  │      │          │，如易科罰金，以新臺幣壹│
│    │                  │      │          │仟元折算壹日。          │
└──┴─────────┴───┴─────┴────────────┘

司法院資訊處製作；財團法人民間司法改革基金會備份。
